臺灣臺北地方法院交通事件裁定　　　 100年度交聲字第1182號
原處分機關　臺北市交通事件裁決所
異議人即
受處分人　　張宏亮
上列受分人因違反道路交通管理處罰條例案件，對於台北市交通
事件裁決所100 年5 月16日所為之處分（原處分：北市裁罰字第
裁22-1AF808767號），聲明異議，本院裁定如下：
    主  文
異議駁回。
    理  由
一、原處分意旨略以：本件異議人即受處分人（下稱受處分人）
    張宏亮於民國100 年3 月22日中午12時46分許，將其所有車
    牌號碼9027-QA 自用小客車停放於台北市○○路○ 段週邊人
    行道上，經台北市停車管理工程處以「在人行道停車」之違
    規行為違反道路交通管理處罰條例第56條第1 項第1 款之規
    定，採證照片逕行舉發，嗣受處分人於應到案日期前提出申
    訴，經原處分機關臺北市交通事件裁決所函原舉發機關調查
    結果，仍認受處分人上開違規事實無訛，依道路交通管理處
    罰條例第56條第1 項第1 款規定，於100 年5 月16日，以北
    市裁罰字第裁22-1AF808767號裁決書裁處受處分人罰鍰新臺
    幣（下同）900 元。
二、聲明異議意旨略以：系爭違規地點在受處分人住宅樓下之停
    車場，且中華路及國興路口兩側皆停滿汽機車，未見人行道
    標示牌，受處分人不知該處不得停車為此，聲明異議云云。
三、按人行道乃指為專供行人通行之騎樓、走廊及劃設供行人行
    走之地面道路與人行天橋及人行地下道，道路交通管理處罰
    條例第3條第3款定有明文，是按人行道不得臨時停車，道路
    交通安全規則第111 條第1 項第1 款有明文規定，如汽車駕
    駛人在上揭禁止臨時停車之人行道停車，自應依道路交通管
    理處罰條例第56條第1 項第1 款之規定，處600 元以上1,20
    0 元以下罰鍰。
四、經查：
（一）受處分人對於於上揭時間將系爭汽車停放於上址位置之事
      並不爭執，並有受處分人前揭時地違規時之採證照片2 張
      、舉發違反道路交通管理事件通知單通知聯、上開裁決書
      ，以及台北市停車管理工程處100 年4 月27日北市停管字
      第10032163500 號函各1 紙在卷可參，是受處分人違規事
      實至為明確。
（二）受處分人雖以前詞置辯，然按「違反行政法上義務之行為
      非出於故意或過失者，不予處罰。」行政罰法第7 條第1
      項定有明文，受處分人既係合法考領駕照之駕駛人，其對
      於人行道不得臨時停車之規定自無法謂稱不知之理，自不
      得僅因己身之過失而得免罰。而且人行道不得臨時停車，
      是人行道不待主管機關劃設或豎立禁止臨時停車之標線、
      標誌，即禁止臨時停車；況卷附採證照片所示，受處分人
      違規停車處係緊鄰道路旁劃有紅線實線石緣之舖設磚塊地
      面上，該車頭前端並緊鄰人行穿越道，係供行人行走而屬
      人行道，非屬私人停車空間無訛，又其該車停放處並未如
      同該車前右方車輛停放處一般劃有白色停車格，是受處分
      人本件違規行為至明，受處分人雖以未見人行道上有標誌
      牌而不知該處不得停車云云置辯，自無可採。
五、綜上，受處分人前開辯解，委無可採，受處分人確有於前揭
    時間將系爭車輛停於上址人行道之違規停車之事實無訛。原
    處分機關依道路交通管理處罰條例第56條第1項第1款、違反
    道路交通管理事件統一裁罰基準及處理細則第41條、第43條
    、第44條、第67條規定，裁處受處分人罰鍰900元，核無違
    誤。受處分人異議無理由，應予駁回。
六、爰依道路交通案件處理辦法第18條，裁定如主文。
中    華    民    國   100    年    6     月    30    日
                  交通法庭法  官   葉藍鸚
以上正本證明與原本無異。
如不服本裁定，應於裁定送達後5日內向本院提出抗告狀。
                          書記官   黃芝凌
中    華    民    國   100    年    6     月    30    日